臺灣基隆地方法院民事裁定  
110年度聲字第20號
聲  請  人  王林銘  

相  對  人  駱慧玲  

上列當事人間再審之訴事件，聲請人聲請停止執行，本院裁定如
下：
    主  文
聲請人為相對人供擔保新臺幣(下同)10萬元，本院110年度司執
字第8327號強制執行事件之執行程序，於本院110年度補字第303
號再審之訴事件本案判決確定、和解或撤回起訴前應予停止。
    理  由
一、按有回復原狀之聲請或提起再審或異議之訴，或對於和解為
    繼續審判之請求，或提起宣告調解無效之訴、撤銷調解之訴
    ，或對於許可強制執行之裁定提起抗告時，法院因必要情形
    ，或依聲請定相當並確實之擔保，得為停止強制執行之裁定
    ，強制執行法第18條第2項定有明文。
二、本件聲請人以其向本院提起再審之訴為理由，聲請裁定停止
    本院110年度司執字第8327號遷讓房屋等強制執行事件（下
    稱系爭執行事件）之強制執行程序，經本院調取系爭執行事
    件卷宗及本院110年度補字第303號再審之訴卷宗審究後，認
    為聲請人之聲請為有理由，應予准許。
三、次按法院依強制執行法第18條第2項定擔保金額而准許停止
    強制執行之裁定者，該項擔保係預供債權人因停止執行所受
    損害之賠償，其數額應依標的物停止執行後，債權人未能即
    時受償或利用該標的物所受之損害額，或其因另供擔保強制
    執行所受之損害額定之，非以標的物之價值或其債權額為依
    據（最高法院86 年度台抗字第442號裁定意旨參照）。申言
    之，應以債權人因執行程序之停止，致原預期受償之時間延
    後所生之損害，為定擔保數額之依據。又依通常社會觀念，
    使用金錢之對價即為利息。執行債權倘為金錢債權，債權人
    因執行程序停止，致受償時間延後，通常應可認係損失停止
    期間利用該債權總額所能取得之利息。再依民法第233條第1
    項前段、第203條規定，遲延之債務，以支付金錢為標的者
    ，債權人得請求依法定利率計算之遲延利息；應付利息之債
    務，其利率未經約定，亦無法律可據者，週年利率為5%。此
    項遲延利息之本質屬於法定損害賠償，亦可據為金錢債權遲
    延受償所可能發生之損害之賠償標準。
四、相對人因停止執行所受之損害，應為無法即時因強制執行滿
    足其債權期間所受之利息損失，則就遷讓房屋所獲之利益應
    為得相對人占有使用系爭建物之利益，其所獲占有使用系爭
    建物之最大利益應即為系爭建物本身之價值。準此，聲請人
    為上開強制執行事件之債務人，遷讓房屋之訴訟標的價額核
    定為91萬5,201元，並加計相對人請求未清償之租金8萬1,33
    3元共99萬6,534元。本件聲請人聲請停止執行，將致相對人
    未能即時獲有占有使用系爭建物利益之損害，以及未能即時
    取償之此期間利息損害，應為自停止執行時起至上開再審之
    訴事件終結時止之損害，再系爭執行程序停止執行期間除有
    和解或撤回情事外，須至本件再審之訴事件判決確定。而聲
    請人所提起之再審之訴事件，係為不得上訴三審之案件，參
    考各級法院辦案期限實施要點規定，又本件再審之訴係不得
    上訴第三審之案件，參考各級法院辦案期限實施要點第2點
    規定，第一、二審通常程序審判案件之期限分別為1年4個月
    、2年，推估聲請人因提起本件再審之訴獲准停止執行，導
    致執行延宕期間可能約為3年4個月即40個月，以法定年息5%
    計算之利息，以此計算相對人因聲請人聲請停止執行所受可
    能損害額約為9萬9,491元（計算式：996,534×5%÷12×40=166
    ,089元），是本院認聲請人供擔保金額應以其概數即10萬元
    為適當，聲請人為相對人提供前開擔保金額後，方得停止執
    行。
五、爰依強制執行法第18條第2項，裁定如主文。 　
中　　華　　民　　國　　110 　年　　4 　　月　　21　　日
                  民事庭法　官　林淑鳳
以上正本係照原本作成。
如對本裁定抗告須於裁定送達後10日內向本院提出抗告狀，並繳
納抗告費新臺幣1,000元。
中　　華　　民　　國　　110 　年　　4 　　月　　21　　日
                        書記官　陳櫻姿